臺灣桃園地方法院行政訴訟裁定
111年度簡字第135號
原      告  呂淑珍  
被      告  桃園市政府環境保護局

代  表  人  呂理德  
上列當事人間因噪音管制法事件，原告提起行政訴訟，本院裁定
如下：
    主  文
本件移送臺北高等行政法院。
    理  由
一、按「訴訟之全部或一部，法院認為無管轄權者，依原告聲請
    或依職權以裁定移送於其管轄法院。」，行政訴訟法第18條
    準用民事訴訟法第28條第1項定有明文。又按「適用通常訴
    訟程序之事件，以高等行政法院為第一審管轄法院。」、「
    適用簡易訴訟程序之事件，以地方法院行政訴訟庭為第一審
    管轄法院。」，行政訴訟法第104條之1、第229條第1項亦有
    明文。再按適用簡易訴訟程序之事件，依行政訴訟法第229
    條第2項規定：「下列各款行政訴訟事件，除本法別有規定
    外，適用本章所定之簡易程序：一、關於稅捐課徵事件涉訟
    ，所核課之稅額在新臺幣四十萬元以下者。二、因不服行政
    機關所為新臺幣四十萬元以下罰鍰處分而涉訟者。三、其他
    關於公法上財產關係之訴訟，其標的之金額或價額在新臺幣
    四十萬元以下者。四、因不服行政機關所為告誡、警告、記
    點、記次、講習、輔導教育或其他相類之輕微處分而涉訟者
    。五、關於內政部移民署（以下簡稱移民署）之行政收容事
    件涉訟，或合併請求損害賠償或其他財產上給付者。六、依
    法律之規定應適用簡易訴訟程序者。」，故非屬上開事件之
    公法上爭議事件，即應適用通常訴訟程序為審理。
二、經查，原告前以址設桃園市○○區○○路00號之訴外人范光迪診
    所為他案訴訟被告，主張其裝設之冷卻水塔製造噪音超過標
    準，致原告長期失眠無法工作等語，依侵權行為法律關係向
    本院民事中壢簡易庭提起民事訴訟，經本院中壢簡易庭以10
    9年度壢簡字第1516號受理在案，此有本院109年度壢簡字第
    1516號民事簡易判決書影本在卷（見本院卷第11至14頁）可
    憑，本院中壢簡易庭審理該案時，以民國109年11月30日桃
    院祥民任109年度壢簡字第1516號字第1090040973號函請被
    告查明是否受理范光迪診所因違反噪音管制法等遭罰鍰事件
    ，經被告以109年12月4日桃環稽字第1090112037號函覆本院
    中壢簡易庭，此有本院及被告上開函文在卷（見本院卷第73
    至74頁）可稽，原告對被告上開函文不服，向桃園市政府提
    起訴願，經桃園市政府以111年8月11日府法訴字第11101732
    84號訴願決定書為訴願不受理之決定，原告不服提起行政訴
    訟，此有原告之行政訴訟起訴狀、桃園市政府上開訴願決定
    書附卷（見本院卷第5至6、59至61頁）可佐。經核，原告請
    求撤銷訴願決定及原處分，非屬行政訴訟法第229條第2項規
    定之適用簡易訴訟程序事件，而應適用通常訴訟程序。又本
    件被告機關所在地為桃園市桃園區，據上，本件訴訟應由臺
    北高等行政法院管轄。茲原告向無管轄權之本院起訴，顯係
    違誤，依上開規定，自應依職權移送於該管轄法院。
三、爰裁定如主文。  
中　　華　　民　　國　　111 　年　　12　　月　　15　　日
　　　　　　　　　行政訴訟庭  法　官　徐  培  元
上為正本係照原本作成。
如不服本裁定，應於送達後10日內向本院提出抗告狀（須按他造
人數附繕本）。
中　　華　　民　　國　　111 　年　　12　　月　　15　　日
                              書記官  吳  文  彤